臺灣士林地方法院刑事判決　　　　　　　 95年度易字第541號
公　訴　人　臺灣士林地方法院檢察署檢察官
被　　　告　乙○○
上列被告因妨害名譽案件，經檢察官聲請以簡易判決處刑（95年
度偵續字第30號），本院士林簡易庭認不宜逕以簡易判決處刑（
95年度士簡字第508 號），移由本院刑事庭改依通常程序審理後
判決如下：
    主  文
乙○○犯公然侮辱罪，處拘役拾日，如易科罰金，以銀元佰
元即新臺幣玖佰元折算壹日。
    事  實
一、乙○○於民國94年3 月31日下午3 時許，在臺北市○○區○
    ○街9 號1 樓之住處，因不滿其上址住處大門、窗戶未得其
    同意，於其尚未返家之際即遭人開啟，又與兄嫂呂鈺鈴因如
    何安排照顧久病行動不便之母趙呂招等事發生口角爭執。詎
    乙○○竟基於公然侮辱之犯意，在上址門邊之屋外、屋內接
    續以台語「幹你娘」、「幹你娘雞掰」、「你欠人幹」，及
    國語「你這個賤女人」等粗鄙言語，辱罵呂鈺鈴，致在場之
    乙○○妻子、乙○○之母即呂鈺鈴婆婆趙呂招、乙○○之大
    嫂趙邱清錦、趙邱清錦之子趙柏銘、據乙○○報警而至上址
    處理疑似無故侵入住宅事件之臺北市政府警察局士林分局天
    母派出所員警甲○○、王勝輝等特定多數人均共見共聞；又
    因上址大門開啟，乙○○所為上開粗鄙言語音量甚大，且致
    住居同棟大樓2 樓住戶，以及行經該址大門旁進出之其他住
    戶等不特定多數人亦得共聞。
二、案經呂鈺鈴之夫丙○○訴請臺灣士林地方法院檢察署檢察官
    聲請簡易判決處刑，本院士林簡易庭認不宜逕以簡易判決處
    刑，移由本院刑事庭改依通常程序審理。
    理  由
一、證據能力之認定：
  (一)按被告以外之人於審判外之言詞或書面陳述，除法律有規定
    者外，不得作為證據，刑事訴訟法第159 條固定有明文。惟
    被告以外之人於審判外向法官所為之陳述得為證據；被告以
    外之人於偵查中向檢察官所為之陳述，除顯有不可信之情況
    者外，得為證據，同法第159 條之1 第1 項、第2 項分別定
    有明文。至同法第159 條之1 第2 項所謂「顯有不可信之情
    況」，既涉證據能力有無之判斷，應指其陳述時外在環境是
    否存在顯然足以影響其意思自由之不當外力及陳述之人是否
    對於所言之法律效果顯然存有誤解而言。
  (二)查證人呂鈺鈴、趙邱清錦、甲○○於偵查中及本院另案即95
    年度簡上字第54號審理時具結後所為之證述，以及證人王勝
    輝於本院另案即95年度簡上字第54號審理時所為之證述，均
    係以證人身分經具結而為陳述（分別參見93年度偵字第1035
    9 號卷第28至30頁、第131 至132 頁；本院95年度簡上字第
    54號卷95年11月16日審判筆錄）。而按被告以外之人於審判
    時向法官所為之陳述，暨偵查中檢察官向被告以外之人所取
    得之陳述，原則上均能遵守法律規定，不致違法取供，是其
    可性信極高，因此上開證據固為傳聞證據，但其信用性受有
    擔保，並無顯不可信之情形，應符合刑事訴訟法第159 條之
    1 第1 項、第2 項之規定，即得例外採為證據。甚且，本案
    證人呂鈺鈴、趙邱清錦、甲○○、王勝輝均經被告於本院另
    案恐嚇案件審理時，獲在場對質詰問之機會，其中，被告再
    以其所言不符刑法第309 條第1 項之「公然」要件為辯，執
    為本案爭點，本院為此亦再行傳訊證人呂鈺鈴、甲○○到庭
    ，則被告已獲全方位對質詰問之保障，上開供述證據自均得
    採為證據。
  (三)再按被告以外之人於審判外之陳述，雖不符前4 條之規定，
    而經當事人於審判程序同意作為證據，法院審酌該言詞陳述
    或書面陳述作成時之情況，認為適當者，亦得為證據；當事
    人、代理人或辯護人於法院調查證據時，知有第159 條第1
    項不得為證據之情形，而未於言詞辯論終結前聲明異議者，
    視為有前項之同意，刑事訴訟法第159 條之5 第1 項、第2
    項亦有明文。證人趙邱清錦警詢之陳述雖屬審判外之陳述，
    但該陳述業經當事人於準備程序同意作為證據，且知有刑事
    訴訟法第159 條第1 項不得為證據之情形，迄言詞辯論終結
    前未聲明異議，本院審酌該等審判外陳述作成之情況，核無
    違法取證或其他瑕疵，且與待證事實具有關聯性，認為以之
    作為證據為適當，依刑事訴訟法第159 條之5 規定，自具證
    據能力。
二、認定事實所憑之證據及理由：
  (一)本案聲請簡易判決處刑書雖記載被告乙○○犯罪之時間為「
    94年3 月31日10時許」，惟此部分之事實業經公訴人於本院
    審理時當庭更正為「94年3 月31日下午3 時許」（參見本院
    96年6 月1 日審判筆錄第2 頁），此部分且據被告供承在卷
    ，核與證人即被害人呂鈺鈴於檢察官偵訊及本院審理時指證
    相符，稱本案發生之時間為94年3 月31日下午3 時許，當時
    其帶雞湯回到被告上址住處等情（見臺灣士林地方法院檢察
    署94年度偵字第6678號卷【下稱：偵卷】第28頁、本院95年
    度簡上字第54號卷95年11月16日審判筆錄第4 頁），以及證
    人趙邱清錦、甲○○證述明確（分別參見本院95年度簡上字
    第54號卷95年11月16日審判筆錄第7 頁、第10頁），堪認本
    件被告犯罪時間應為94年3 月31日下午3 時許無誤，合先敘
    明。
  (二)訊據被告乙○○固坦承有於上揭時、地，因其住處遭人侵入
    及窗戶毀損等事宜報警到場處理，並進而與呂鈺鈴發生口角
    衝突之事實，惟矢口否認有何公然侮辱之犯行，辯稱：伊於
    94年3 月31日下午3 時許確有在自己住所客廳之內與呂鈺鈴
    發生口角，伊當時罵什麼，現已不復記憶；而該處既係私宅
    ，並非不特定人得以隨意進出之場所，隔鄰之建物又均以無
    窗之牆壁面向其住宅，其住宅門口離供不特定人出入之天玉
    街，亦有20公尺之遙，當天又非例假日，鄰居均已上班上學
    ，縱曾對呂鈺鈴有粗鄙之言語，既在私宅內為之，何有其他
    不特定人聽聞之情，顯與刑法第309 條第1 項之「公然」要
    件不符云云，並引臺灣高等法院87年度上易字第660 號判決
    、司法院29年院解字第2033號、司法院大法官釋字第145 號
    解釋，執為論據。經查：
  1.被告於上揭口角爭執之間，曾以台語「幹你娘」、「幹你娘
    雞掰」、「你欠人幹」等粗鄙言語，辱罵呂鈺鈴等情，已據
    證人呂鈺鈴證述明確（94年8 月4 日偵訊筆錄，偵卷第28頁
    、94年10月20日偵訊筆錄，偵卷第132 頁、本院95年度簡上
    字第54號卷附95年11月16日審判筆錄第6 頁），核與證人趙
    邱清錦所證：被告曾以不堪形容之台語三字經，及台語「你
    欠人幹」等語辱罵呂鈺鈴等語相符（分別參見94年8 月4 日
    偵訊筆錄，偵卷第29頁、本院95年度簡上字第54號卷附95年
    11月16日審判筆錄第8 頁）。而證人甲○○雖就被告當時辱
    罵之具體內容不復記憶，惟亦證稱當時被告係以台語之三字
    經、台語「你欠人幹」等語辱罵呂鈺鈴無訛（94年10月20日
    偵訊筆錄，附於偵卷第132 頁；95年2 月22日偵訊筆錄，臺
    灣士林地方法院檢察署95年度偵續字第30號卷【下稱：偵續
    卷】第11頁、本院95年度簡上字第54號卷附95年11月16日審
    判筆錄第11頁、本院96年6 月1 日審判筆錄第5 頁）。況當
    時被告辱罵呂鈺鈴之上揭粗鄙言語，除據證人呂鈺鈴、趙邱
    清錦、甲○○分別證述如前外，且有證人即承辦員警甲○○
    提出之蒐證錄音帶1 卷存卷可證，該錄音帶分別經臺灣士林
    地方法院檢察署檢察官、本院另案即95年度簡上字第54號受
    命法官及本院勘驗結果，亦均堪認被告確有陳述上開言詞無
    誤（分別參見偵卷第132 頁、本院95年度簡上字第54號卷第
    41頁，以及本院96年5 月25日勘驗筆錄，節錄有關被告所為
    之粗鄙言語相關對話內容如附表編號1 至編號4 所示；迄言
    詞辯論終結為止，經本院提示予公訴人、被告表示意見，俱
    無異議，自得為證據）。詳閱附表編號1 至編號4 所示對話
    內容，再與上開證人所證各節相互對照，則除附表編號2部
    分，因與被告對話之主角已自呂鈺鈴轉換為一旁之不詳男子
    （未據告訴），未可逕認被告該段言詞係以呂鈺鈴為指涉對
    象外，從其餘之對話言說脈絡觀之，仍堪認被告確於附表編
    號1 、編號3 、編號4 接續之口角爭執間，基於侮辱之犯意
    ，接續以證人呂鈺鈴、趙邱清錦、甲○○所證之台語「幹你
    娘」、「幹你娘雞掰」、「你欠人幹」，以及國語「你這個
    賤女人」等粗鄙言語，辱罵呂鈺鈴無訛。
  2.被告雖辯稱其所為尚與刑法第309 條第1 項之「公然」要件
    不合，不得以刑法第309 條第1 項之公然侮辱罪相繩。惟按
    刑法第309 條第1 項所謂「公然」，係指不特定人或多數人
    所得共見共聞之情形而言（司法院院字第2033號解釋參照）
    ；又司法院大法官釋字第145 號解釋亦闡明刑法分則所謂「
    公然」，係以不特定人或多數人得以共見共聞之狀況為已足
    ，自不以實際上果已共見共聞為必要，但必在事實上有與不
    特定人或多數人得以共見或共聞之狀況，方足認為達於「公
    然」之程度，所謂多數人係包括特定之多數人在內。至特定
    多數人之計算，以各罪成立之要件不同，罪質亦異，自應視
    其立法意旨及實際情形已否達於公然之程度而定。是被告所
    為上開言語之地，縱確不無在自宅內之部分，亦可能因其私
    宅當時大門之啟閉、在場之人數及與各該在場人與該事件之
    關係不同，而該當「公然」之要件，未可以被告倘在私宅內
    對呂鈺鈴為上開言論，即必無刑法第309 條第1 項公然侮辱
    罪名之適用。經查：
  (1)被告以上開粗鄙言語辱罵呂鈺鈴之地點，已據證人呂鈺鈴證
    稱：被告於前揭時間與其發生口角，當時伊原與婆婆趙呂招
    、大嫂趙邱清錦一同進入被告上址住處，後來伊先返家拿香
    菇湯要給婆婆喝，嗣伊返回被告上址住處，剛好在門口看到
    被告帶2 位警察，並開始罵人，質問伊及趙邱清錦如何能自
    行侵入其住宅，被告就一直罵上揭言語；當被告在屋內對伊
    稱：「呂鈺鈴我一定會報復」時，伊很生氣就往屋外走，被
    告就跟出來罵，被告罵三字經的地點有在屋內，也有在屋外
    ；當時被告住處鐵門均未關，且被告罵得很大聲；伊與被告
    爭吵時，好像同棟9 號2 樓謝太太，及經過被告家前出入之
    不詳年籍姓名之鄰居均得共聽聞。當時在場者除伊及被告外
    ，尚有被告之妻、伊婆婆趙呂招、伊大嫂趙邱清錦、趙邱清
    錦之子趙柏銘、到場處理之員警甲○○、王勝輝等共8 人等
    語（分別參見本院95年度簡上字第54號卷附95年11月16日審
    判筆錄第5 頁、本院96年6 月1 日審判筆錄第8 頁至第9 頁
    ），核與證人即到場處理員警甲○○所證：伊當時與員警王
    勝輝前往處理，因被告報案其住宅窗戶遭人破壞，當時伊及
    被告均在住宅外面。伊有進去被告家裡，只記得當時被告母
    親在屋內，其餘均不記得了，只記得後來呂鈺鈴是伊到場後
    才到；一開始被告與呂鈺鈴等人爭吵的地點是在被告住所門
    口，後來一直吵到屋內，門應該也是開著，爭吵結束後，伊
    在屋外幫他們協調時，才看到鄰居有人在陽台上探頭出來看
    。伊到場還在外面時，被告就很大聲對呂鈺鈴講話，伊就跟
    被告講說不要太大聲，因為被告有罵三字經，所以伊才開始
    錄音，伊到現場到開始錄音約10幾分鐘；被告是從屋外就開
    始罵，罵到屋內等語（參見95年2 月22日偵訊筆錄，偵續卷
    第11頁、本院95年度簡上字第54號卷附95年11月16日審判筆
    錄第5 頁、本院96年6 月1 日審判筆錄第5 頁至第6 頁），
    大致相符，所證當堪信憑。依其等所證，被告犯行地點，除
    屋內外，尚兼及屋外，至為明確。
  (2)再就被告在屋內、屋外所為之粗鄙言語，得否為他人聽聞之
    情狀而言，雖據被告辯稱：與其上址住宅隔鄰之建物，均以
    無窗之牆壁面向其住宅，其住宅門口離供不特定出入之天玉
    街亦有20公尺之遙，當天又非例假日，鄰居均已上班上學，
    辯稱當無不特定之他人可得見聞云云。惟細繹被告上址住處
    周邊環境，雖未直接臨路，然與周遭建物緊密相鄰，又在狹
    長之死巷內，倘在1 樓門邊言語音量稍大，至少其同棟建物
    之住宅單位，可得聽聞，此觀該址周遭環境之照片12幀自明
    （參見偵續卷第17頁至第22頁）；參以當日被告與呂鈺鈴口
    角爭執後，亦確有2 樓住戶自陽台探查，事後亦有該址鄰居
    事後向呂鈺鈴探問發生何事，亦迭據證人甲○○、呂鈺鈴證
    述在卷（分別參見95年2 月22日偵訊筆錄，偵續卷第11頁至
    第12頁；本院96年6 月1 日審判筆錄第5 頁、第9 頁），則
    被告當時辱罵之音量及現場之情狀，確足以引起上址屋外、
    同棟建物不特定鄰居之注意，且得聽聞等情，亦堪認定。
  (3)執上兩端，則被告以台語「幹你娘」、「幹你娘雞掰」、「
    你欠人幹」，及國語「你這個賤女人」等粗鄙言語辱罵呂鈺
    鈴之地點，堪信係上址屋內、屋外俱有；縱多數係在屋內，
    亦有包含員警在內之特定多數人在場共見共聞，且因上址大
    門又未緊閉，致出入之鄰居及住居樓上鄰居俱得共聽聞等情
    ，至堪認定。
  (4)被告又指證人甲○○偽證，並指稱證人呂鈺鈴前於偵訊時，
    僅證稱其罵三字經之地點係在其上址住宅內云云，據以質疑
    人甲○○、呂鈺鈴所證之可信性。惟證人呂鈺鈴偵訊時實係
    證稱：「（問：當時情形為何？）被告是鐵門旁邊的大門開
    始罵，進入屋內」（95年2 月22日偵訊筆錄，偵續卷第12頁
    ），並未侷限被告犯行之地點於其自宅之內，況其於本院審
    理時，亦已證述被告犯行地點亦兼及屋外等語明確；況查，
    證人呂鈺鈴固具被害人之身分，或許不無入被告於罪之陳述
    動機，惟證人甲○○與被告或呂鈺鈴、呂鈺鈴之夫即告訴人
    丙○○之間，俱無利害關係，復無怨仇，僅偶然經勤務指揮
    中心通報到場，且來意原係處理被告報案之無故侵入住宅事
    件，其身為值勤員警，已在偽證重典之心理壓力下具結作證
    ，何有特意偏頗證述之動機與必要？觀證人甲○○上開所證
    ，就本案被告行為是否合於公然要件之爭點，除泛泛證稱被
    告罵三字經之底地點有在屋內，也有在屋外等語，另亦就其
    印象較為深刻，取出隨身蒐證器材進行錄音蒐證之緣由，證
    稱：「（問：你是從什麼時候就開始錄音？）就我們到時，
    還在外面時，被告就很大聲對呂鈺鈴講話，伊就跟被告講說
    不要太大聲，因為被告有罵三字經，所以伊才開始錄音，伊
    到現場到開始錄音約10幾分鐘等語（參見本院96年6 月1 日
    審判筆錄第6 頁），堪認其所證可以採信。
  (5)被告復以勘驗筆錄中既顯示其母趙呂招之聲音，而其母身罹
    重病，無法外出，顯然其上揭粗鄙言語係在上址屋內所為云
    云。然不計入爭端甫起之際，員警甲○○未及蒐證之期間，
    被告與呂鈺鈴等人經錄得之爭吵對話，約計17分49秒（本院
    96年5 月25日準備程序筆錄第11頁），期間被告並非定點不
    動，其行動範圍除住宅內被告之母趙呂招之房間外，尚及於
    住宅門邊，以及住宅門外，此觀證人趙邱清錦所證：「（問
    ：乙○○先生回來發生何事？）他回來就一直念一直罵，在
    客廳罵到我婆婆的房間。後來不久乙○○就叫兩位警察來了
    ，呂鈺鈴拿雞湯回來，就針對呂鈺鈴一直罵她，呂鈺鈴我告
    訴你我一定會報復的。他罵三字經我不敢形容。罵到外面，
    鄰居跑下來看」等語自明。是自不能以部分錄音內容（如附
    表編號3 所示）確有被告之母趙呂招之聲音，即認證人等所
    證不實。
  3.綜據上述，被告侮辱呂鈺鈴之粗鄙言語，除其自身及呂鈺鈴
    外，既仍有多達6 人之特定多數人在場，其中且包含據報到
    場處理之員警，聽聞者既已包括對於本件爭執起因不明究理
    之旁觀者，客觀上已足使呂鈺鈴之人格評價產生貶低之效果
    。是縱如被告所言，雖有部分侮辱言詞係在被告私宅客廳內
    所為，衡之刑法第309 條第1 項罪質及所保護之法益，被告
    所為仍已該當前引司法院大法官釋字第145 號解釋所釋明之
    「特定多數人」之要件。再者，被告住宅之大門既經開啟，
    出入之鄰居亦均有聽聞之可能性，而刑法第309 條第1 項所
    謂「不特定人得共見共聞」之狀況，本不以該不特定人「果
    已聽聞」為必要，僅須該不特定人「得以」聽聞即為已足。
    從而，被告執前詞置辯，均屬誤會，並不可採。本案事證明
    確，被告犯行洵堪認定，應依法論科。
三、核被告乙○○所為，係犯刑法第309 條第1 項之公然侮辱罪
    。又被告在同時、地之同次爭執之中，以台語「幹你娘」、
    「幹你娘雞掰」、「你欠人幹」，及國語「你這個賤女人」
    等粗鄙言語辱罵呂鈺鈴，其所為時間緊接，所侵害者皆為呂
    鈺鈴一人之名譽法益，其侵害同一被害人法益而接續實施之
    數個舉動，應論以接續犯。又被告行為後，刑法已於95年7
    月1 日修正施行，修正後刑法第2 條第1 項規定：「行為後
    法律有變更者，適用行為時之法律。但行為後之法律有利於
    行為人者，適用最有利於行為人之法律。」係規範行為後法
    律變更所生新舊法律比較適用之準據法，於新法施行後，應
    適用修正後刑法第2 條第1 項之規定，為「從舊從輕」之比
    較。又查被告行為後，刑法施行法於95年6 月14日修正，增
    訂第1 條之1 ，明訂中華民國94年1 月7 日刑法修正施行後
    ，刑法分則編所定罰金之貨幣單位為新台幣。94年1 月7 日
    刑法修正時，刑法分則編未修正之條文定有罰金者，自94年
    1 月7 日刑法修正施行後，就其所定數額提高為30倍，但72
    年6 月26日至94年1 月7 日新增或修正之條文，就其所定數
    額提高為3 倍。惟因原本刑法條文罰金之單位為銀元，與新
    台幣之折算比例為3 比1 ，復因罰金罰鍰提高標準條例第1
    條之適用，罰金數額業已提高10倍，因而刑法修正後，刑法
    分則編中所定之罪之法定本刑中有罰金刑者，實際上所得科
    處罰金之總數，固未提高，然新法第33條第5 款規定將罰金
    最低額由銀元1 元以上，修正為新台幣1,000 元以上，以百
    元計算之。被告所犯之刑法第309 條第1 項公然侮辱罪之法
    定本刑中有罰金刑，依上開說明，刑法修法前後，實際上所
    得科處罰金之總額，固未提高，然罰金最低數額業經修正提
    高為1,000 元以上，且以百元計算之。比較新舊法結果，新
    法並無較有利被告之情形，是應依新法第2 條第1 項之規定
    ，適用被告行為時之刑法第309 條第1 項（條文本身未修正
    ）規定論處（最高法院95年度第八次刑事庭會議決議 (一)
    參照）。
四、又聲請簡易判決處刑書（與起訴有同一之效力）固未敘及被
    告操國語以「你這個賤女人」、「欠人幹」等粗穢言語，辱
    罵呂鈺鈴等情，惟此部分顯與業經起訴之部分有接續犯之實
    質上一罪之關係，業如前述，本院當應併予審究，附此敘明
    。爰審酌被告前無犯罪科刑之前科紀錄，有其台灣高等法院
    被告前案紀錄表1 紙在卷可稽，其犯罪之動機、公然侮辱呂
    鈺鈴言詞粗鄙，暨呂鈺鈴係其兄嫂之親誼關係，犯後猶仍飾
    詞卸責，並無悔意等一切情狀，量處如主文所示之刑，並諭
    知易科罰金之折算標準。
五、又按易刑處分，即易科罰金之折算標準、易服勞役之折算標
    準及期限，於新法施行後，亦應為新舊法律之比較適用（最
    高法院95年度第8 次刑事庭會議決議 (二)參 照）。查被告
    行為後，刑法第41條規定亦於上述日期修正公布及施行，依
    修正前刑法第41條第1 項前段規定：「犯最重本刑為五年以
    下有期徒刑以下之刑之罪，而受六個月以下有期徒刑或拘役
    之宣告，因身體、教育、職業、家庭之關係或其他正當事由
    ，執行顯有困難者，得以一元以上三元以下折算一日，易科
    罰金」，且被告行為時之易科罰金折算標準，修正前罰金罰
    鍰提高標準條例第2 條前段（現已刪除）規定，就其原定數
    額提高為100 倍折算1 日，則本件被告行為時之易科罰金折
    算標準，應以銀元300 元折算1 日，經依現行法規所定貨幣
    單位折算新臺幣條例第2 條折算為新臺幣後，應以新臺幣
    900 元折算為1 日。惟修正後刑法第41條第1 項前段則規定
    ：「犯最重本刑為五年以下有期徒刑以下之刑之罪，而受六
    個月以下有期徒刑或拘役之宣告者，得以新臺幣一千元、二
    千元或三千元折算一日，易科罰金」，經比較新、舊法之易
    科罰金折算標準，新法並未較有利於被告，故本案應依新法
    第2 條第1 項前段規定，適用修正前刑法第41條第1 項前段
    及修正前罰金罰鍰提高標準條例第2 條規定，諭知其易科罰
    金之折算標準。
據上論斷，應依刑事訴訟法第452 條、第299 條第1 項前段、刑
法第2 條第1 項前段，修正前刑法第309 條第1 項、第41條第1
項前段，刑法施行法第1 條之1 ，修正前罰金罰鍰提高標準條例
第2 條，現行法規所定貨幣單位折算新台幣條例第2 條，判決如
主文。
本案經檢察官洪三到庭執行職務。
中　　華　　民　　國　　96　　年　　6 　　月　　15　　日
                  刑事第六庭審判長法  官  李育仁
                                  法  官  黃雅君
                                  法  官  許辰舟
以上正本證明與原本無異。
如不服本判決應於判決送達後10日內向本院提出上訴狀。
                                  書記官  洪忠改
中　　華　　民　　國　　96　　年　　6 　　月　　15　　日
附錄本案論罪科刑法條之依據：
中華民國刑法第309條
（公然侮辱罪）
公然侮辱人者，處拘役或 3 百元以下罰金。
以強暴犯前項之罪者，處 1 年以下有期徒刑、拘役或 5 百元以
下罰金。
┌─┬─────────┬──────────────────────────────────────┐
│編│被告侮辱之言論    │被告與在場之人之相關對話錄音全文對照                                        │
│  │                  │                                                                            │
│號│                  │                                                                            │
├─┼─────────┼──────────────────────────────────────┤
│1 │『幹你娘機掰』（台│呂女：（用台語講）母親住院..住院也不理她，回來後把門鎖起                    │
│  │語）（時間約1 分58│      來不讓老母進來。這錢是阮媽媽要……                                    │
│  │秒至2 分間）      │      （另有人答：『要送他的是不是？』。                                    │
│  │                  │趙男：（講話聲不清楚…爭吵中）。                                            │
│  │                  │呂女：老母不要（台語）…。                                                  │
│  │                  │趙男：……..（前面爭吵聲音內容不清楚）…東西弄壞你就是要                    │
│  │                  │      賠….來來來，沒關係，我來證明這個房子是我的。                         │
│  │                  │一旁不詳男子：來來來..你來作證，看你老母什麼代誌你來作證，是                │
│  │                  │      非不分。                                                              │
│  │                  │呂女：你是兒子，老母養你….。                                               │
│  │                  │趙男：否則你帶去你家啊….『幹你娘機掰』。                                   │
│  │                  │  （雙方激烈爭吵講話聲音不清楚）。                                          │
├─┼─────────┼──────────────────────────────────────┤
│2 │『幹你娘你欠揍是不│趙男：（爭吵中雙方聲音均聽不清楚）怎樣…怎樣…這我家耶，                    │
│  │是、幹你娘機掰』（│     在我家嗆聲…，在我的家….（台語）…你看看…..。                        │
│  │台語）            │警員：別動手…別動手…別動手..（台語），你動手我就抓人你                    │
│  │（時間：約2 分24秒│      知不知道。                                                            │
│  │至29秒間）        │趙男：也可以你家啊（台語）…你推我做什麼（台語）….。                       │
│  │                  │警員：別動手…別動手…動手我就抓人知不知道。                                │
│  │                  │一旁男子：…他媽的你罵什麼髒話….。                                         │
│  │                  │趙男：『幹你娘你欠揍是不是、幹你娘機掰』（台語）。                          │
│  │                  │呂女：（一旁繼續爭吵，講話內容不清楚）把話說清楚..罵什麼                    │
│  │                  │      。                                                                    │
│  │                  │警員：不要動手。                                                            │
├─┼─────────┼──────────────────────────────────────┤
│3 │『你給我滾出去啦，│呂女：這個叫做是恐嚇。                                                      │
│  │你這個賤女人』（國│一旁女聲：誰恐嚇誰啊？                                                      │
│  │語）              │呂女：哪有這樣子講的。                                                      │
│  │（時間：6 分40秒至│趙男：恐嚇？                                                                │
│  │42秒間）          │呂女：恐嚇不讓媽媽回來…把門鎖起來。                                        │
│  │                  │員警：請把證件都給我一下。我要抄一下。                                      │
│  │                  │趙母：不要這樣拜託一下啦！                                                  │
│  │                  │呂女：媽媽我跟你說，你都個性就是這個樣子偏袒掩護，才會變                    │
│  │                  │      成這樣。我那天去醫院我就跟你說。                                      │
│  │                  │趙母：不要這樣計較啦。                                                      │
│  │                  │趙母：那我是不是不可以住這裡？                                              │
│  │                  │邱清錦：不是說你不可以住這裡，要大家輪流照顧。這樣不好嗎                    │
│  │                  │      ？                                                                    │
│  │                  │呂女：為什麼要輪流？這裡不是他的家嗎？                                      │
│  │                  │（聽到兩個女聲爭吵）                                                        │
│  │                  │呂女：是自己買的嗎？                                                        │
│  │                  │一旁女聲：是啊大家都知道。                                                  │
│  │                  │呂女：你才嫁來幾年，你又知道？                                              │
│  │                  │員警：身分證給我好啦…不要在那邊吵。                                        │
│  │                  │呂女：我不要跟你說….。                                                     │
│  │                  │員警：來看一下你們名字….。                                                 │
│  │                  │呂女：生子不肖…說你最小。                                                  │
│  │                  │趙男：我一定要告，一定要告..。拜託一下..拜託一下                            │
│  │                  │趙母：不要在吵啦….（台語）。                                               │
│  │                  │趙男：沒有用玻璃也不可能會破。不是嗎？                                      │
│  │                  │呂女：把我的東西他丟外面                                                    │
│  │                  │趙男：『你給我滾出去啦，你這個賤女人』                                      │
├─┼─────────┼──────────────────────────────────────┤
│4 │你欠人幹（台語）  │呂女：我也不愛來你家。                                                      │
│  │（時間：6 分48秒至│趙男：給我滾遠一點。                                                        │
│  │49秒間）。        │呂女：繼續回嘴。                                                            │
│  │                  │趙男：….『你欠人幹』（台語）                                               │
│  │                  │邱清錦：你這樣對嗎？                                                        │
└─┴─────────┴──────────────────────────────────────┘
